臺灣臺北地方法院小額民事判決
111年度北小字第4107號
原      告  明台產物保險股份有限公司

法定代理人  松廷洋介
訴訟代理人  莊友仁  
            陳振盛  
被      告  格上汽車租賃股份有限公司

法定代理人  許國興  
訴訟代理人  賴宏偉  
            黃士豪  
上列當事人間請求侵權行為損害賠償(交通)事件，本院於中華民
國111年10月4日言詞辯論終結，判決如下︰
    主      文
原告之訴駁回。
訴訟費用新臺幣壹仟元由原告負擔。
    事實及理由
一、原告主張：原告承保之訴外人即被保險人謝典璟駕駛之車牌
    號碼000-0000號自用小客車（下稱系爭車輛）於民國110年5
    月6日13時24分許，停放在臺北市○○區○○○路000號B3停車場
    ，遭被告所駕駛之車牌號碼000-0000號自用小客車(下稱系
    肇事車輛)撞擊，造成系爭車輛受損，嗣系爭車輛經送修後
    ，計支出新臺幣（下同）50,934元（含工資費用16,770元、
    烤漆費用34,164元），業經原告依保險契約理賠予謝典璟，
    依保險法第53條取得代位求償權，爰依保險法第53條、民法
    第184條第1項前段、第191條之2規定，提起本件訴訟等語，
    並聲明：被告應給付原告50,934元，及自起訴狀繕本送達翌
    日起至清償日止，按週年利率5%計算之利息。
二、被告則以：系爭肇事車輛係被告於110年5月6日出租予訴外
    人楊晴雯，租期自110年5月6日12時37分起至110年5月6日13
    時31分止，系爭肇事車輛雖為被告所有，惟事故發生時係由
    楊晴雯承租使用中，自應由楊晴雯負擔此次事之損害賠償責
    任，且楊晴雯與被告間無選任、服勞務及監督之關係，自非
    被告之受僱人，且被告對原告無任何侵權行為，自不需負擔
    連帶損害賠償責任，原告向無任何侵權行為之系爭肇事車輛
    所有權人提起本件損害賠償訴訟，自屬無據等語，資為抗辯
    ，並聲明：㈠原告之訴駁回。㈡如受不利之判決，願供擔保請
    准宣告免為假執行。
三、本院得心證之理由：
　㈠按因故意或過失，不法侵害他人之權利者，負損害賠償責任
    。故意以違背善良風俗之方法，加損害於他人者亦同，民法
    第184條第1項定有明文。又此侵權行為之成立，須行為人因
    故意過失不法侵害他人權利，亦即行為人須具備歸責性、違
    法性，並不法行為與損害間有因果關係，始能成立，且主張
    侵權行為損害賠償請求權之人，對於侵權行為之成立要件應
    負舉證責任（最高法院100年度台上字第328號判決參照）。
    再按當事人主張有利於己之事實者，就其事實有舉證之責任
    ，民事訴訟法第277條亦有規定。又民事訴訟如係由原告主
    張權利者，應先由原告負舉證之責，若原告先不能舉證，以
    證實自己主張之事實為真實，則被告就其抗辯之事實即令不
    能舉證，或其所舉證據尚有疵累，亦應駁回原告之請求（最
    高法院100年度台上字第415號判決要旨參照）。
　㈡原告主張被告於上開時、地駕駛系爭肇事車輛，因行駛不慎
    而撞及系爭車輛，造成系爭車輛受損云云，自應由原告就被
    告駕駛系爭肇事車輛因行駛不慎而撞及系爭車輛之有利事實
    負舉證責任，原告就此固提出非道路範圍交通事故當事人登
    記聯單為證(見本院卷第19頁)，然依上開非道路範圍交通事
    故當事人登記聯單所載「當事人姓名：不詳，車牌號碼000-
    0000」，即原告並不知悉造成本件事故之系爭肇事車輛之駕
    駛人為何；又被告辯稱系爭肇事車輛係被告於110年5月6日
    出租予楊晴雯，租期自110年5月6日12時37分起至110年5月6
    日13時31分止，並提出汽車出租單為證(見本院卷第85頁)，
    復被告自陳對該出租單沒有意見等語(見本院卷第93頁)，堪
    信被告所辯為真正，亦即本件事故發生時，系爭肇事車輛係
    由楊晴雯向被告承租並駕駛，則本件事故之發生係因楊晴雯
    行駛不當之過失行為所致，自應由楊晴雯負侵權行為損害賠
    償責任；復原告並未舉證證明被告將系爭肇事車輛出租予楊
    晴雯有何故意、過失之不法侵權行為，或被告對於楊晴雯有
    何指揮、監督之事實，自難認其所受之損害與被告之出租行
    為具有相當因果關係，故原告主張被告駕駛系爭肇事車輛因
    行駛不慎而撞及系爭車輛致系爭車輛受損，應賠償系爭車輛
    修理費用云云，難認有據，不應准許。
四、綜上所述，原告據以提起本訴，請求被告給付50,934元，及
    自起訴狀繕本送達翌日起至清償日止，按週年利率5%計算之
    利息元，為無理由，應予駁回。
五、本件事證已臻明確，兩造其餘攻擊防禦方法及證據，核與判
    決之結果，不生影響，爰不一一論列，併此敘明。
六、訴訟費用負擔之依據：民事訴訟法第78條。按適用小額訴訟
    程序事件法院為訴訟費用之裁判時，應確定其費用額，民事
    訴訟法第436條之19定有明文，爰確定本件訴訟費用額如主
    文第2項所示。
中　　華　　民　　國　　111 　年　　10　　月　　21　　日
                  臺北簡易庭  法　官  葉藍鸚
訴訟費用計算書
項        目             金   額（新臺幣）        備  註
第一審裁判費   　 　　   1,000元
合　　　　計　　　       1,000元
附錄：
一、民事訴訟法第436條之24第2項：　　
　　對於小額程序之第一審裁判上訴或抗告，非以其違背法令為
    理由，不得為之。
二、民事訴訟法第436條之25：　　
　　上訴狀內應記載上訴理由，表明下列各款事項：
    ㈠原判決所違背之法令及其具體內容。
    ㈡依訴訟資料可認為原判決有違背法令之具體事實。
以上正本係照原本作成。
如不服本判決，須以違背法令為理由，應於判決送達後20日內向
本庭提出上訴狀（須按他造當事人之人數附繕本）。如委任律師
提起上訴者，應一併繳納上訴審裁判費。
中　　華　　民　　國　　111 　年　　10　　月　　21　　日
                              書記官  翁嘉偉